【裁判字號】    98,訴,62
【裁判日期】    980630
【裁判案由】    違反槍砲彈藥刀械管制條例
【裁判全文】
臺灣士林地方法院刑事判決                98年度訴字第62號
公  訴  人  臺灣士林地方法院檢察署檢察官
被      告  丙○○
                    （另案於臺灣新竹監獄執行中）
                    （現寄押於臺灣士林看守所）
指定辯護人  本院公設辯護人  乙○○
被      告  戊○○
選任辯護人  謝秉原律師
上列被告因違反槍砲彈藥刀械管制條例案件，經檢察官提起公訴
（97年度偵字第1444號），本院判決如下：
    主  文
丙○○共同未經許可，持有可發射子彈具有殺傷力之改造手槍，
處有期徒刑肆年，併科罰金新臺幣拾萬元，罰金如易服勞役以新
臺幣壹仟元折算壹日；扣案之仿BERETTA 廠84型半自動手槍製造
之改造手槍（槍枝管制編號：0000000000號）壹支及
直徑9.0 ±0.5mm 金屬彈頭之改造子彈貳顆（以上保管字號為臺
灣士林地方法院九十八年度保字第九０號）均沒收之。
戊○○共同未經許可，持有可發射子彈具有殺傷力之改造手槍，
累犯，處有期徒刑年肆月，併科罰金新臺幣伍萬元，罰金如易
服勞役以新臺幣壹仟元折算壹日；扣案之仿BERETTA 廠84型半自
動手槍製造之改造手槍（槍枝管制編號：0000000000
號）壹支及直徑9.0 ±0.5mm 金屬彈頭之改造子彈貳顆（以上保
管字號為臺灣士林地方法院九十八年度保字第九０號）均沒收之
。
    事  實
一、戊○○曾於民國96年間因傷害案件，經臺灣臺北地方法院以
    96年度簡字第1305號判決判處有期徒刑五月確定，嗣經臺灣
    臺北地方法院以96年度聲減字第3109號裁定減為有期徒刑二
    月又十五日確定，迄於97年1 月7 日易科罰金執行完畢，猶
    不知悔改，緣丙○○、戊○○明知可發射子彈具有殺傷力之
    改造手槍及子彈係屬槍砲彈藥刀械管制條例第4 條第1 項第
    1 款、第2 款所列之槍砲、彈藥，非經中央主管機關之許可
    ，不得持有之，丙○○竟基於持有槍、彈之犯意，未經許可
    ，於民國96年9 、10月間某日，利用網際網路，以新臺幣（
    下同）二萬元之代價，自真實年籍不詳成年人處，購得可發
    射子彈具有殺傷力之仿BERETTA 廠84型半自動手槍製造之改
    造手槍（槍枝管制編號：0000000000號）1 支、直徑9.0 ±
    0.5mm 金屬彈頭之改造子彈3 顆及直徑8.0mm 金屬彈頭之改
    造子彈1 顆（以上保管字號為臺灣士林地方法院98年度保字
    第90號），並將之藏放於其位於臺北市中山區○○○路655
    號4 樓之2 租屋處而持有之，復於96年12月間某日，將上開
    槍彈裝入黑色包包內而攜往臺北縣淡水鎮紅樹林捷運站之殘
    障廁所內藏放而持有之；迨於97年1 月8 日17時許，在丙○○之上開租屋處，因丙○○前涉施用毒品案件而由臺灣士林
    地方法院檢察署發布通緝在案，經臺北市政府警察局內湖分
    局文德派出所員警己○○及許校騰接獲線報，而於該址查獲
    丙○○及其友人庚○○，詎丙○○為求脫免入監執行，遂向
    員警己○○稱願提供他人持有槍彈之訊息以利查緝而作為任
    其離去之代價，經員警己○○表明願意考慮之意，遂由丙○○於同日17時58分許，以其持用門號為0000000000號之行動
    電話撥打戊○○所使用之門號為0000000000號行動電話，以
    1000元之代價，委請戊○○前往臺北縣淡水鎮紅樹林捷運站
    之殘障廁所內取出上開黑色包包，並攜往丙○○上開住屋處
    以交付，嗣戊○○於同日19時20分許，依丙○○指示前往上
    開紅樹林捷運站之殘障廁所內，取得丙○○所放置之上開黑
    色包包後，經檢視而發覺內裝有上開槍彈，竟自斯時起與丙○○共同基於持有前開槍彈之犯意聯絡，由戊○○以所持用
    之門號為0000000000（起訴書誤載為0000000000）號行動電
    話撥打丙○○之上開門號，並依丙○○之指示改將上開槍彈
    攜往臺北市○○區○○路附近以交付而持有之，迨己○○接
    獲丙○○所提供之上開訊息後，為求證該消息之真實性，遂
    於同日19時39分許，以所持用之門號為0000000000號行動電
    話與臺北市政府警察局松山分局東社派出所員警甲○○所持
    用之門號為0000000000號行動電話聯繫，並告知上開訊息，
    隨即由甲○○偕同員警丁○○及哈遠得前往上開約定地點以
    查緝，迄至同日20時43分許，在臺北市○○區○○路139 號
    前，適戊○○攜帶上開槍彈前往該處等候丙○○赴約之際，
    經丁○○以所持用之門號為0000000000號行動電話撥打戊○○所持用之門號0000000000號行動電話以確認身分，並加以
    逮捕，嗣徵得戊○○同意執行搜索而於其所攜之黑色包包內
    扣得前開槍彈，旋由甲○○撥打己○○之上開行動電話告知
    查獲槍彈之事，而己○○則向丙○○謊稱未查獲槍彈，並於
    同日23時50分許將丙○○帶回警局製作筆錄，迄至97年1 月
    9 日16時15分許始行解送臺灣士林地方法院檢察署。
二、案經臺北市政府警察局松山分局報請臺灣士林地方法院檢察
    署檢察官偵查起訴。
    理  由
一、按被告以外之人於審判外之言詞或書面陳述，除法律有規定
    者外，不得作為證據；又被告以外之人於審判外之陳述，雖
    不符合同法第159 條之1 至第159 條之4 之規定，但經當事
    人於審判程序同意作為證據，法院審酌該言詞陳述或書面陳
    述作成時之情況，認為適當者，亦得為證據；又當事人、代
    理人或辯護人於法院調查證據時，知有第159 條第1 項不得
    為證據之情形，而未於言詞辯論終結前聲明異議者，視為有
    前項之同意，刑事訴訟法第159 條第1 項及第159 條之5 分
    別定有明文。查本判決下列所引用之各該被告以外之人所為
    審判外之陳述以及其他書面陳述，雖屬傳聞證據，惟當事人
    及辯護人於本院準備程序及審判期日中均表示無意見而不予
    爭執，且迄至言詞辯論終結前亦未再聲明異議，本院審酌上
    開證據資料製作時之情況，尚無違法不當之瑕疵，亦認為以
    之作為證據應屬適當，依刑事訴訟法第159 條之5 規定，認
    前揭證據資料均有證據能力。
二、又被告丙○○因另案通緝而為警查獲於前揭時地持有上開槍
    彈等事實，業據其於本院審理中坦承不諱，復經共同被告戊○○於偵審中供明在卷，並經證人即查獲員警己○○、甲○○及丁○○於本院審理中證述在卷，且有臺北市政府警察局
    松山分局搜索扣押筆錄及扣押物品目錄表、臺北市政府警察
    局槍枝初步檢視報告表及槍枝初步檢視照片、查獲物品照片
    、臺北市政府警察局內湖分局刑案偵查卷宗影本及門號為00
    00000000、0000000000、0000000000、0000000000、000000
    0000號行動電話使用人資料、通聯紀錄在卷可稽，並有扣案
    之上開槍彈可資佐證，足徵被告丙○○之上開自白與事實相
    符。又扣案之上開槍、彈，經送內政部警政署刑事警察局鑑
    驗結果，認為：一、送鑑改造手槍壹支（槍枝管制編號0000
    000000號），認係仿BERETTA 廠84型半自動手槍製造之槍枝
    ，換裝土造金屬槍管而成之改造手槍，擊發功能正常，可供
    擊發適用子彈使用，認具殺傷力；二、送鑑改造子彈顆，
    認均係非制式子彈，由金屬彈殼組合直徑9.0 ±0.5mm 金屬
    彈頭而成，採樣壹顆試射結果，可擊發，認具殺傷力；三、
    送鑑改造子彈壹顆，認係非制式子彈，由金屬彈殼組合直徑
    8.0 mm金屬彈頭而成，經試射結果，可擊發，認具殺傷力，
    此有該局97年2 月13日刑鑑字第0970006875號槍彈鑑定書一
    份附卷可稽，足認扣案槍彈確具有殺傷力，而為槍砲彈藥刀
    械管制條例第4 條第1 項第1 款及第2 款所規定之槍砲及彈
    藥。至被告丙○○迄至本院審理中始供稱上開槍彈為其於查
    獲前所持有之物，且依證人己○○及庚○○於本院審理中證
    述內容觀之，被告丙○○於因另案通緝而為警緝獲之際，僅
    向警表明他人持有上開槍彈，並無自行申告犯罪事實而接受
    裁判之意，自難認有適用自首規定之餘地，附此敘明。是
    本件事證明確，被告丙○○之上開犯行洵堪認定，應予依法
    論科。
三、訊據被告戊○○固不否認於前揭時地為警查獲攜有內裝上開
    槍彈之黑色包包等事實，然矢口否認有何公訴意旨所稱之未
    經許可持有槍彈之犯行，辯稱：其係受被告丙○○所託而取
    出上開黑色包包，並不知該黑色包包內裝有槍彈云云。經查
    ：被告戊○○於前揭時地為警查獲攜有內裝上開槍彈之黑色
    包包等事實，業經證人即查獲員警甲○○及丁○○於本院審
    理中證述在卷，且有臺北市政府警察局松山分局自願受搜索
    同意書、搜索扣押筆錄及扣押物品目錄表、臺北市政府警察
    局槍枝初步檢視報告表及槍枝初步檢視照片及查獲物品照片
    在卷可稽，並有扣案之上開槍彈可資佐證；又被告戊○○於
    97 年1月8 日因接獲被告丙○○之電話而前往臺北縣淡水鎮
    紅樹林捷運站之廁所內取出上開裝有扣案槍彈之黑色包包乙
    節，亦經其供明在卷，並經共同被告丙○○於本院審理中結
    證在卷，且有上開通聯紀錄可資佐證；另被告戊○○於警詢
    及97年1 月9 日檢察官訊問時雖均供稱：當日取得該黑色包
    包後經檢視而發覺內裝有扣案之槍彈等語，然被告戊○○於
    本院審理中否認知悉該黑色包包內裝有槍彈之事，並稱於警
    詢曾遭員警甲○○恐嚇始為上開陳述云云，而證人即查獲員
    警甲○○於本院審理中則否認上情，且被告戊○○之警詢筆
    錄核與警詢錄音內容相符，亦經檢察事務官於97年3 月7 日
    予以勘驗，並製有勘驗筆錄在卷可參，觀諸卷附之通聯紀錄
    所載，被告戊○○於97年1 月9 日15時45分因本案辦妥具保
    手續後確曾撥打電話予證人甲○○，參以被告戊○○於本院
    審理中供稱：當日交保後為告知員警甲○○，其確係由被告
    丙○○委請取槍，始行撥打電話予之聯繫等語，是被告戊○○倘曾遭員警甲○○於警詢時加以恐嚇，自無於檢察官訊問
    時未加陳明上情，且於事後仍與加害員警聯繫之理，足見被
    告戊○○所辯上情，委不足採；又證人即共同被告丙○○於
    本院審理中雖證稱於委請被告戊○○取出該黑色包包之際並
    未告知內裝有槍彈等語，然被告丙○○於聯繫被告戊○○代
    取物品前即為警緝獲，迄至97年1 月9 日始行移送臺灣士林
    方法院檢察署，此有前開臺北市政府警察局內湖分局刑案偵
    查卷宗影本可參，足見被告丙○○並未見聞被告戊○○取得
    上開槍彈之過程，自難僅以上開證言遽為有利被告戊○○之
    認定；又被告戊○○於本院審理中供稱：上開裝槍彈之黑色
    包包確係軟質等語，徵諸證人丁○○於本院審理中證稱：「
    （問：當天在現場有無去檢視裡面有何東西？）當場有，外
    觀是袋子，但我們用手碰觸後，就知道是槍枝，黑色袋子是
    軟的材質，一摸就可以摸出槍型。」、「（問：裝槍的黑色
    包包，如果不用手觸摸，從外觀上是否可知是裝槍？）不拆
    開看，但拎起來看得出來是槍，且槍枝很重，包包很薄。」
    等語，足見被告戊○○就該黑色包包內裝有扣案之槍彈乙情
    ，於其取得該黑色包包後，即難推諉不知。又扣案之上開槍
    、彈，經送內政部警政署刑事警察局鑑驗結果，認為均具有
    殺傷力，而為槍砲彈藥刀械管制條例第4 條第1 項第1 款及
    第2 款所規定之槍砲及彈藥，已如前述，而被告戊○○於取
    得上開黑色包包之際，明知其內裝有扣案之槍彈，復依被告
    丙○○之指示送交約定地點，是其自取得上開黑色包包而得
    悉內裝有扣案之槍彈之時起，就被告丙○○所涉上開持有槍
    彈之犯行，自難謂無犯意聯絡及行為分擔。綜上所述，被告
    戊○○上開所辯，要屬事後卸責之詞，不足採信。本件事證
    明確，被告戊○○之上開犯行亦堪認定，應予依法論科。
四、按槍砲彈藥刀械管制條例第4 條所稱之槍砲、彈藥，依同條
    例第5 條之規定，非經中央主管機關許可，不得製造、販賣
    、運輸、轉讓、出租、出借、持有、寄藏或陳列；查本件扣
    案之槍枝，既係仿BERETTA 廠84型半自動手槍製造之槍枝，
    換裝土造金屬槍管而成，且扣案之前開子彈，均係由金屬彈
    殼組合金屬彈頭而成，並經鑑定認該槍彈均具有殺傷力，已
    如前述，是被告丙○○及戊○○所持有之前開改造手槍及子
    彈，自屬槍砲彈藥刀械管制條例第4 條第1 項第1 款、第2
    款所稱之「其他可發射金屬或子彈具有殺傷力之各式槍砲」
    及「彈藥」。核被告丙○○及戊○○所為，均係犯槍砲彈藥
    刀械管制條例第8 條第4 項之未經許可持有其他可發射子彈
    具有殺傷力之各式槍砲罪及同條例第12條第4 項之未經許可
    持有彈藥罪。又被告丙○○及戊○○就上開持有槍彈之犯行
    ，有犯意聯絡及行為分擔，均為共同正犯。又渠等以一行為
    同時持有具殺傷力之子彈4 顆，因僅侵害一法益而屬單純一
    罪，自應僅以持有彈藥一罪論。又其二人以一行為同時持有
    上開槍、彈，係以一行為觸犯數構成要件不同之罪名，為想
    像競合犯，依刑法第55條之規定，應從一重之未經許可持有
    其他可發射子彈具有殺傷力之各式槍砲罪論處。又被告戊○○曾於96年間因傷害案件，經臺灣臺北地方法院以96年度簡
    字第1305號判決判處有期徒刑五月確定，嗣經臺灣臺北地方
    法院以96年度聲減字第3109號裁定減為有期徒刑二月又十五
    日確定，迄於97年1 月7 日易科罰金執行完畢，此有臺灣高
    等法院被告前案紀錄表附卷可參，其前曾受有期徒刑之執行
    完畢，於五年以內故意再犯本件最重本刑為有期徒刑以上之
    罪，應依刑法第47條第1 項之規定論以累犯，並加重其刑。
    爰審酌槍彈係屬高度危險之物品，非經主管機關許可不得擅
    自持有，以維社會大眾安全，被告丙○○無故持有上開槍彈
    ，竟於經警緝獲到案之際，委由他人取出前開槍彈以圖脫免
    入監執行，被告戊○○則為紓解其經濟狀況而罹刑典，且未
    查出渠等曾持該槍彈從事犯罪行為，然對於他人身體、生命
    之安全及社會治安，業已造成潛在之危險，而被告丙○○迄
    至本院審理中始坦承犯行，另被告戊○○於犯後猶狡詞卸責
    ，及其二人之品行、犯罪之動機、目的、手段、生活狀況、
    智識程度及所生損害等一切情狀，分別量處如主文所示之刑
    ，並就罰金部分均諭知易服勞役之折算標準。
五、扣案仿BERETTA 廠84型半自動手槍製造之改造手槍（槍枝管
    制編號：0000000000號）1 支，係屬違禁物，應依刑法第38
    條第1 項第1 款之規定宣告沒收之。又扣案之直徑9.0 ±0.
    5mm 金屬彈頭之改造子彈3 顆，其中1 顆經試射之結果，雖
    具殺傷力，且扣案之直徑8.0mm 金屬彈頭之改造子彈1 顆，
    經試射之結果，亦具殺傷力，然因於鑑驗過程中擊發，而失
    其違禁物之性質，是僅就鑑驗所餘直徑9.0 ±0.5mm 金屬彈
    頭之改造子彈2 顆，依刑法第38條第1 項第1 款之規定諭知
    沒收之。
據上論斷，應依刑事訴訟法第299 條第1 項前段，槍砲彈藥刀械
管制條例第8 條第4 項、第12條第4 項，刑法第11條前段、第28
條、第55條、第47條第1 項、第42條第3 項前段、第38條第1 項
第1 款，判決如主文。
本案經檢察官張紜瑋到庭執行職務
中    華    民    國    98    年    6     月    30    日
                  刑事第五庭審判長法  官  李育仁
                                  法  官  孫曉青
                                  法  官  黃雅君
以上正本證明與原本無異。
如不服本判決應於收受判決後10日內向本院提出上訴書狀，並應
應敘述具體理由。其未敘述上訴理由者，應於上訴期間屆滿後20
日內向本院補提理由書(均須按他造當事人之人數附繕本)「切勿
逕送上級法院」。
                                  書記官  簡湘雲
中    華    民    國    98    年    6     月    30    日
附錄本案論罪科刑法條：
槍砲彈藥刀械管制條例第8條第4項
未經許可，持有、寄藏或意圖販賣而陳列第 1 項所列槍枝者，處
 3 年以上10年以下有期徒刑，併科新臺幣700 萬元以下罰金。
第 1 項至第 3 項之未遂犯罰之。
槍砲彈藥刀械管制條例第12條第4項
未經許可，持有、寄藏或意圖販賣而陳列子彈者，處 5 年以下有
期徒刑，併科新台幣300 萬元以下罰金。


司法院資訊處製作；財團法人民間司法改革基金會備份。
